【裁判字號】    98,抗,135
【裁判日期】    981123
【裁判案由】    拍賣抵押物
【裁判全文】
臺灣臺南地方法院民事裁定               98年度抗字第135號
抗  告  人  甲○○
相  對  人  臺南縣永康市農會
法定代理人  乙○○
抗告人因與臺南縣永康市農會間等拍賣抵押物事件，對於中華民
國98年10月 7日本院98年度司拍字1028號裁定提起抗告，本院裁
定如下：
    主  文
抗告駁回。
抗告程序費用由抗告人負擔。
    理  由
一、按扺押權人，於債權已屆清償期而未清償者，得聲請法院拍
    賣抵押物，就其賣得價金而受清償；民法第873條第1項定有
    定有明文。是抵押權人依此項規定聲請拍賣抵押物係屬非訟
    事件，法院所為准駁之裁定，無確定實體法上法律關係存否
    之性質，於債權及抵押權之存否無既判力，故袛須其抵押權
    已經依法登記，且債權已屆清償期而未受清償，法院即應為
    准許拍賣抵押物之裁定，至對於此項法律關係有爭執之人，
    為求保護其權利，不妨提起訴訟，以求解決，不得僅依抗告
    程序聲明其爭執，並據為廢棄拍賣抵押物裁定之理由（最高
    法院51年10月8日民刑庭總會決議(三)參照）。
二、本件相對人主張對於抗告人有原裁定所載之債權，並以原裁
    定主文所示之不動產設定抵押權，且經依法登記，該債權又
    已屆清償期而未受清償，有相對人提出之他項權利證明書、
    土地登記簿謄本等可證，原法院據以准許相對人拍賣抵押物
    之聲請，即無不當，抗告意旨略以；「1.原借款人供債權人
    擔保之擔保物鹽西段 880號等，與已拍定而是對外賴以聯絡
    之土地〈877地號可到達30m及879地號可到達12m〉，因債權
    人執行不當，致債權人聲請本件裁定拍賣抵押物之鹽西段
    880號等土地，現淪為袋地。2.債權人明知原債務人與第三
    人於土地上合建廠房，該第三人繳納數以百萬元之利息于債
    權人，土地遭債權人查封，致原債務人履約不能，進而，債
    權人故意拍掉對外賴以道路聯絡之土地〈鹽西段877，879地
    號〉。3.迄今，債權人仍主張有本金肆仟捌佰萬元正及87年
    8月26日起至清償日止之利息等未償，置原債務人之損害隻
    字未提，陳報人否認。」等語，依首開說明，應就爭執事項
    ，另行起訴，以求解決，茲乃提起起抗告，請求廢棄原裁定
    ，不能謂有理由。
三、據上論結，本件抗告為無理由，依非訟事件法第46條、第21
    條第2項，民事訴訟法第495條之1第1項、第449條第1項、第
    78條，裁定如主文。
中    華    民    國    98    年    11    月    23    日
                  民事第二庭    法  官  何清池
以上正本證明與原本無異。
本裁定除以適用法規顯有錯誤為理由，並經本院許可外，不得再
抗告。如提起再抗告，應於收受後10日內委任律師為訴訟代理人
向本院提出再抗告狀，並繳納再抗告費新台幣1,000元。
中    華    民    國    98    年    11    月    24    日
                                書記官  謝明達


司法院資訊處製作；財團法人民間司法改革基金會備份。
